【裁判字號】    98,審交訴,115
【裁判日期】    990305
【裁判案由】    肇事遺棄罪等
【裁判全文】
臺灣桃園地方法院刑事判決           98年度審交訴字第115號
公  訴  人  臺灣桃園地方法院檢察署檢察官
被      告  乙○○原名劉志強.
上列被告因肇事遺棄罪等案件，經檢察官提起公訴（98年度偵字
第7955號），被告於準備程序進行中為有罪之陳述，經本院合議
庭裁定由受命法官獨任進行簡式審判程序後，判決如下：
    主  文
乙○○服用酒類，不能安全駕駛動力交通工具而駕駛，處有期徒
刑陸月；又過失致人於死，處有期徒刑壹年貳月；又駕駛動力交
通工具肇事，致人死亡而逃逸，處有期徒刑壹年。應執行有期徒
刑貳年。
    事  實
一、乙○○於民國98年2月7日晚間某時，在雲林縣西螺鎮某處飲
    酒後，搭乘友人陳建源所駕駛車牌號碼9977-VR 號自用小客
    車返回桃園住處，於98年2 月8 日凌晨1 時許，行經桃園縣
    桃園市署立桃園醫院附近某檳榔攤，明知自己未領汽車駕駛
    執照且已不能安全駕駛動力交通工具，仍執意接手駕駛上開
    車輛搭載陳建源，並高速沿大興西路往中正路方向行駛，嗣
    於同日凌晨2 時5 分許，行經桃園縣桃園市○○○路與寶慶
    路口，本應注意車前狀況，並注意前方來車及行人，且不得
    驟然或任意變換車道，欲變換車道時應注意保持安全距離，
    而依當時情形並無不能注意之情形，竟疏未注意，且因酒後
    已無法安全操控該車，復貿然自內側車道加速切入外側車道
    超車，適有徐依晨騎乘車牌號碼UTQ-207 號輕型機車在該處
    停等待轉，因而發生碰撞，徐依晨被猛力撞擊後彈起再撞上
    該小客車前檔玻璃後落地，因而受有頭胸腹部鈍創導致顱內
    出血併血胸與腹腔出血等傷害，經送醫急救，延至同日上午
    6 時6 分許，仍因傷重不治死亡。詎乙○○竟未留置現場等
    待警方前往處理，亦未協同配合將徐依晨送醫，隨即駕車加
    速逃逸，惟因上開機車卡於小客車車頭，乃遭推行400 公尺
    並起火燃燒，乙○○倒車後始順利逃逸，而小客車車牌因猛
    力撞擊而遺留該處。嗣經警據報到場處理，始於同日下午2
    時許循線查獲，並測得其呼氣中酒精濃度仍達每公升0.49毫
    克。
二、案經徐依晨之父甲○○告訴及臺灣桃園地方法院檢察署檢察
    官相驗後簽分偵查起訴。
    理  由
一、本件被告所犯係死刑、無期徒刑、最輕本刑為三年以上有期
    徒刑以外之罪，其於準備程序中就被訴事實為有罪之陳述，
    經法官告知簡式審判程序之旨，並聽取公訴人、被告之意見
    後，本院認為適宜由受命法官獨任進行簡式審判程序，合先
    敘明。
二、上開犯罪事實，業據被告乙○○於偵訊及本院審理時坦承不
    諱，核與證人陳建源、江祥安於警詢及偵訊中、證人吳佳峰
    、盧鏗安及王長富於警詢中之證述情節相符。復有桃園縣政
    府警察局桃園分局埔子派出所道路交通事故現場圖、道路交
    通事故調查報告表(一)(二)、呼吸酒精濃度檢測單暨呼氣酒精濃
    度倒算表各1 紙，桃園縣政府警察局舉發違反道路交通管理
    事件通知單2 紙、桃園縣政府警察局桃園分局刑案現場勘察
    報告1 份及現場暨車損照片共28張在卷可憑，足見被告此部
    分自白與事實相符而堪採信。按汽車行駛時，駕駛人應注意
    車前狀況，並隨時採取必要之安全措施；汽車變換車道時，
    應讓直行車先行，並注意安全距離；又汽車駕駛人飲用酒類
    後其吐氣所含酒精濃度超過每公升○‧二五毫克以上者，不
    得駕車，道路交通安全規則第第94條第3 項、第98條第1 項
    第6 款、第114 條第2 款均有明文。被告駕車本應注意上述
    道路交通安全規則之規定，當時天候、路況、視線、視界均
    佳，均能注意又無不能注意之情狀，因而被告有過失甚明。
    而被害人確因本件車禍死亡，亦有敏盛綜合醫院診斷證明書
    1 紙、臺灣桃園地方法院檢察署檢察官相驗報告書、相驗筆
    錄、臺灣桃園地方法院檢察署相驗屍體證明書、檢驗報告書
    各1 份及相驗照片17張附卷可稽，則被告過失駕車肇事行為
    致被害人之死亡結果間，自具有相當因果關係，是本件事證
    明確，被告犯行堪以認定，應依法論科。
三、核被告乙○○所為，係犯刑法第185 條之3 公共危險罪、第
    276 條第1 項之過失致死罪及第185 條之4 之肇事逃逸罪。
    被告所犯前開三罪，罪名不同，行為互殊，應分論併罰之。
    又被告乙○○為汽車駕駛人，其因無照駕駛及酒醉駕車而致
    被害人徐依晨死亡，依法應負過失致死之刑事責任，並依道
    路交通管理處罰條例第86條第1 項，得加重其刑。爰審酌被
    告無照駕駛且酒醉駕車而造成被害人死亡，過失之情節極其
    重大，顯危及道路交通安全，欠乏尊重其他用路人生命、財
    產安全之觀念，且於肇事後非但未對被害人施行救助，反將
    被害人車輛推行數百公尺後逃離現場，而棄被害人不顧，量
    刑原不宜輕，惟犯罪後已與被害人家屬和解並獲得原諒，除
    保險公司強制理賠新臺幣（下同）150 萬元外，承諾賠償被
    害人家屬200 萬元，並先給付30萬元予被害人家屬，餘款
    170 萬元則於99年3 月起按月給付予被害人家屬，取得被害
    人家屬諒解，有和解書1 份在卷可稽，其在審理中態度尚可
    等一切情狀，本院認檢察官就公共危險罪、過失致死罪及肇
    事逃逸罪求處有期徒刑8 月、有期徒刑3 年、有期徒刑4 年
    ，應執行有期徒刑7 年，稍嫌過重，分別量處如主文所示之
    刑，並定其應執行之刑，以示懲儆。
據上論斷，依刑事訴訟法第273 條之1 第1 項、第299 條第1 項
前段，刑法第185 條之3 、第276 條第1 項、第185 條之4 、第
51條第5 款，道路交通管理處罰條例第86條第1 項，刑法施行法
第1 條之1 第1項 、第2 項前段，判決如主文。
本案經檢察官顏世翠到庭執行職務。
中    華    民    國    99    年    3     月    5     日
                    刑事庭  法  官  林孟宜
以上正本證明與原本無異。
如不服本判決，應於判決送達後10日內向本院提出上訴狀（應附
繕本），其未敘述上訴理由者，應於上訴期間屆滿後20日內補提
理由書狀於本院，上訴於臺灣高等法院。
                            書記官  洪明媚
中    華    民    國    99    年    3     月    5     日
附錄本案論罪科刑法條：
中華民國刑法第185條之3
服用毒品、麻醉藥品、酒類或其他相類之物，不能安全駕駛動力
交通工具而駕駛者，處1 年以下有期徒刑、拘役或科或併科15萬
元以下罰金。
中華民國刑法第185 條之4
駕駛動力交通工具肇事，致人死傷而逃逸者，處6 月以上5 年以
下有期徒刑。
中華民國刑法第276條第1項
因過失致人於死者，處2 年以下有期徒刑、拘役或2 千元以下罰
金。

司法院資訊處製作；財團法人民間司法改革基金會備份。
